臺北高等行政法院判決
　　　　　　　　　　　　　　　　　　 94年度訴字第00155號
　　　　　　　　　　　　　　　.
原　　　告　三毅資訊有限公司
代　表　人　甲○○
訴訟代理人　乙○
被　　　告　財政部臺灣省北區國稅局
代　表　人　許虞哲（局長）
訴訟代理人　丙○○
上列當事人間因貨物稅事件，原告不服財政部中華民國93年11月
5日台財訴字第09300425140號訴願決定，提起行政訴訟。本院判
決如下：
    主  文
原告之訴駁回。
訴訟費用由原告負擔。
    事  實
一、事實概要：原告民國90年間產製應稅貨物DVD數位影音光碟
    機出廠，短報完稅價格，致漏報貨物稅額新台幣（以下同）
    956,561元，違反貨物稅條例第16條規定，案經被告所屬桃
    園縣分局查得，除補徵貨物稅956,561元外，另依貨物稅條
    例第32條第9款規定按補徵稅額處5倍之罰鍰計4,792,900元
    （計至百元止）。原告不服，主張未短漏報貨物稅，申經復
    查結果，未獲變更，提起訴願，亦遭駁回，原告猶未甘服，
    遂向本院提起行政訴訟。
二、兩造聲明：
　(一)原告聲明：
    1.原處分及訴願決定均撤銷。
    2.訴訟費用由被告負擔。
　(二)被告聲明：
    1.駁回原告之訴。
    2.訴訟費用由原告負擔。
三、兩造之主張：
甲、原告主張：
  (一)被告對原告之處分，未做成本評估及市場價格之調查，誤用
    銷貨價為出廠價，違反貨物稅法之立法宗旨及法條，並且未
    參考依據上業會計法成本部份之查核，及查核準則所列之成
    本查核標準。
  (二)調查人員未依法查核有關貨物稅條文成本概念課徵貨物稅。
    調查人員違法，逕以其所好，未依原告陳述詳加調查市價及
    換算成本（商業會計法）（查核準則）
  (三)被告在調查期間，既未能遵守行政原則，客觀調查又未參考
    原告所述，且未依換算成本，當然違反貨物稅之成本原則。
    以上課稅顯已違反法令，故請撤銷原處分及罰鍰。
  (四)原告係將「DVD」誤報為「VCD」之價格，市場上「DVD」較
    貴而「VCD」較便宜，二者僅有部分零件之差異，故價格相
    差不多。本件經過機關協談，原告承認短報並願意自動補報
    補繳，當時協談結果雙方決定1,960元為出廠價格，被告並
    同意自動補報補繳則予免罰，原告認為被告嗣後依據容佑企
    業有限公司（以下簡稱容佑公司）負責人林琨傑所為之談話
    筆錄作成本件處分，已違反信賴保護原則。
  (五)系爭產品容佑公司委託原告加工，至於英格爾公司則為容佑
    公司之銷售對象，被告僅以容佑公司負責人林琨傑所為談話
    筆錄認定價格，而為調查相關帳冊資料，證據顯然不足。
乙、被告主張：
  (一)本稅部分：
  1.查原告公司實際係接受容佑公司，負責人林琨傑為原告代表
    人之配偶）委託開發生產製造VCD及DVD。而英格爾科技股份
    有限公司（以下簡稱英格爾公司）係產製影音光碟機供應家
    福股份有限公司（以下簡稱家福公司），英格爾公司標得家
    福公司所需之DVD-888影音光碟機產品後，再委託容佑公司
    生產製造，惟容佑公司並非貨物稅廠商，故再將其合約轉讓
    予貨物稅廠商之原告產製，並由原告完納貨物稅，產製之產
    品VCD除讀寫頭外連工代料由原告負責，因DVD讀寫頭涉商業
    技術機密，由容佑公司進貨再交予原告產製DVD產品，因而
    此部分並未計入出廠完稅價格，致低報貨物稅。
  2.因英格爾公司向中租迪和股份有限公司（以下簡稱迪和公司
    ）辦理融資，容佑公司銷售產品予英格爾公司時，統一發票
    開立對象卻為迪和公司，經查90年1月18日開立統一發票予
    迪和公司，再由迪和公司開立統一發票予英格爾公司，惟容
    佑公司之DVD產品仍直接出貨至英格爾公司。迪和公司於90
    年3月2日開立統一發票予英格爾公司BS-888影音光碟機780
    台，容佑公司BS-888影音光碟機出貨單之日期為90年3 月27
    日及28日共計3,000台；原告90年3月26日及27日交貨DVD-BS
    -888影音光碟機3,000台予容佑公司，原告延遲至90年5月2
    日、10日及16日始開立各1,000台之統一發票，而截至90年5
    月份為止，原告出貨BS-888影音光碟機共計3,000台，故應
    屬同一筆進、銷貨物。
  3.原告售予容佑公司之BS-888影音光碟機之含稅價格為525 元
    ，且於90年6月15日以出廠價格500元繳納貨物稅；而容佑公
    司出售該產品之含稅價格為3,800元（容佑公司負責人林琨
    傑談話筆錄），原告接受容佑公司委託提供DVD讀寫頭原料
    ，代為產製應稅貨物，依貨物稅條例第15條規定應依委託廠
    商容佑公司之銷售價格計算完稅價格，原告短漏報貨物稅至
    為明確，有談話筆錄附卷可稽。
  4.至原告主張被告調整單台完稅價格為3,800元，有失客觀公
    允，基於市場之自由競爭，商場無固定之交易法則，購入之
    原物料價格不同，原告大陸購買材料以半成品方式進口，降
    低成本，雖本局依法有權調整完稅價格，但亦應審慎評估裁
    定云云，查依據容佑公司負責人林琨傑（原告配偶）談話筆
    錄：「出售該產品之含稅價格為3,800元」。依首揭規定，
    原核定以委託廠商容佑公司之銷售價格計算完稅價格並無不
    合，請予維持。
  5.又原告主張被告未做成本評估及市場價格調查，未依據商業
    會計法成本之查核，以銷貨價為出廠價乙節，係原告對法令
    之誤解，併予陳明。
  (二)罰鍰部分：
    原告訴稱本案被告以裁定完稅價格補稅可免予裁罰，遂同意
    於談話筆錄簽章，惟被告並未開立補稅繳款書，雖經原告多
    次奔走聯絡，均未能取得補稅繳款書繳清稅款，被告以原告
    拖延稅款未繳，除責令補繳本稅外，另裁處5倍之罰鍰云云
    ；查被告之違章裁罰處分書發文日期字號為91年7月9日91
    年度財貨物字第H1Ｚ00000000000號，貨物稅核定稅額繳款書
    及違章案件罰鍰繳款書繳納期限：自91年8月16日起至91年8
    月30日止，原告稱多方奔走聯絡，均未能取得補稅繳款書繳
    清稅款，顯屬誤解；按逾期繳納稅款應加徵滯納金及利息，
    而罰鍰則為逃漏稅捐之處罰，兩者性質並不相同，原核定補
    徵本稅及裁處罰鍰並無不合，併予陳明。
  (三)綜上論述：原核定及所為復查、訴願決定並無違誤，請准如
    答辯之聲明判決。
    理  由
一、按「產製廠商接受其他廠商提供原料，代製應稅貨物者，以
    委託廠商之銷售價格依前2條之規定計算完稅價格。」、「
    產製廠商出廠之貨物，當月份無銷售價格，致無第13條規定
    計算之完稅價格者，以該應稅貨物上月或最近月份之完稅價
    格為準；如無上月或最近月份之完稅價格者，以類似貨物之
    完稅價格計算之；其為新製貨物，無類似貨物者，得暫以該
    貨物之製造成本加計利潤作為完稅價格，俟行銷後再按其銷
    售價格計算完稅價格，調整徵收。」及「納稅義務人有左列
    請形之一者，除補徵稅款外，按補徵稅額處5倍至15倍罰鍰
    ：一、未依第19條規定辦理登記，擅自產製應稅貨物出廠者
    。二、應稅貨物查無貨物稅照證或核准之替代憑證者。…九
    、短報或漏報銷售價格或完稅價格者。…」，分別為行為時
    貨物稅條例第15條、第16條及第32條所明定。
二、本件係原告90年間產製應稅貨物DVD數位影音光碟機出廠，
    短報完稅價格，致漏報貨物稅額956,561元；被告認係違反
    貨物稅條例第16條規定，爰依同法第32條規定，除補徵貨物
    稅956,561元外，另依貨物稅條例第32條第9款規定按補徵稅
    額處5倍之罰鍰計4,792,900元（計至百元止）。原告則不服
    ，為如事實欄所載之主張。
三、經查：
  (一)本件係原告公司接受容佑公司委託開發生產製造VCD及DVD，
    而英格爾公司為產製影音光碟機供應家福公司；英格爾公司
    標得家福公司所需之DVD-888影音光碟機產品後，再委託容
    佑公司生產製造，惟容佑公司並非貨物稅廠商，故再將其合
    約轉讓予貨物稅廠商之原告公司產製，並由原告完納貨物稅
    ，產製之產品VCD除讀寫頭外連工代料由原告負責之事實，
    有容佑公司負責人林琨傑90年6月28日、90年8月9日二次談
    話筆錄及英格爾公司公司負責人蔡成達90年6月27日談話筆
    錄可證，且為原告所不爭執，洵堪認定。
  (二)依容佑公司負責人林琨傑90年8月9日談話筆錄，足認本件係
    英格爾公司向迪和公司辦理融資，容佑公司銷售產品予英格
    爾公司時，統一發票開立對象卻為迪和公司；查迪和公司於
    90年3月2日開立統一發票予英格爾公司BS-8 88影音光碟機
    790台，容佑公司BS-888影音光碟機出貨單之日期為90年3月
    27日及29日共計3,000台，有容佑公司出貨單及英格爾公司
    90年進貨明細表影本一紙在卷可稽；原告公司90年3月26 日
    及27日交貨DVD-BS- 888影音光碟機3,000台予容佑公司，原
    告延遲至90年5月2日、10日及16日始開立各1,000台之統一
    發票，而截至90年5月份為止原告出貨BS-888影音光碟機共
    計3,000台之事實，亦有原告公司出廠證明三紙在卷可考；
    是被告機關認定乃屬同一筆進、銷貨物，應可信實。
(三)、查原告接受容佑公司委託提供原料，代為產製應稅貨物，已
    如上述；依上開貨物稅條例第15條規定，原告自應依委託廠
    商容佑公司之銷售價格計算完稅價格。然依容佑公司負責人
    林琨傑90年8月9日於被告機關調查時陳稱：「出售該產品之
    含稅價格為3,800元」等語，另容佑公司與英格爾公司簽訂
    之委託代工合約書第9條載明系爭產品之交貨價格為每台3,
    800元（含稅）及容佑公司於90年3月2日開立予英格爾公司
    系爭產品之統一發票含稅價格亦為3,800元等情，被告認原
    告短報完稅價格，自屬依法有據。是原告主張基於市場之自
    由競爭，商場無固定之交易法則，每家廠商購入之原物料價
    格不同，且原告至大陸購買材料以半成品方式進口，降低成
    本云云，自不足採。
  (四)末查被告之違章裁罰處分書發文日期字號為91年7月9日91年
    度財貨物字第H1Ｚ00000000000號，貨物稅核定稅額繳款書及
    違章案件罰鍰繳款書繳納期限：自91年8月16日起至91年8月
    30日止，有貨物稅核定稅額繳款書及違章案件罰鍰繳款書各
    一紙在卷足憑；是原告主張多方奔走聯絡，均未能取得補稅
    繳款書繳清稅款，顯屬誤解；至原告主張本件經過協談，原
    告承認短報自動補報補繳，決定以1960元為出廠價格乙節，
    原告並未能舉證以實其說，且為被告所否認，是原告上開主
    張自難可採。
  (五)綜上，本件原告90年間產製應稅貨物DVD數位影音光碟機出
    廠，短報完稅價格，致漏報貨物稅額956,561元；被告除補
    徵貨物稅956,561元外，另依貨物稅條例第32條第9款規定按
    補徵稅額處5倍之罰鍰計4,792,900元（計至百元止），依法
    自無不合。
五、綜上所述，原處分依法並無不法，訴願決定予以維持，亦無
    違誤；原告徒執前詞，聲請撤銷原處分及訴願決定，為無理
    由，應予駁回。
據上論結，本件原告之訴為無理由，爰依行政訴訟法第98條第3
項前段，判決如主文。
中　　華　　民　　國　　94　　年　　10　　月　　20　　日
                        第七庭審判長法  官　劉　介　中
                                    法  官　李　玉　卿
                                    法  官　黃　秋　鴻
上為正本係照原本作成。
如不服本判決，應於送達後20日內，向本院提出上訴狀並表明上
訴理由，如於本判決宣示後送達前提起上訴者，應於判決送達後
20日內補提上訴理由書（須按他造人數附繕本）。
中　　華　　民　　國　　94　　年　　10　　月　　20　　日
                                       書記官   王琍瑩
